【裁判字號】    97,易,1841
【裁判日期】    971126
【裁判案由】    竊盜
【裁判全文】
臺灣板橋地方法院刑事判決              97年度易字第1841號
公  訴  人  臺灣板橋地方法院檢察署檢察官
被      告  甲○○
                    （另案羈押於臺灣臺北看守所）
上列被告因竊盜案件，經檢察官提起公訴（97年度偵字第11825
號、第12042 號、第12914 號），本院以裁定進行簡式審判程序
，判決如下：
    主  文
甲○○竊盜，累犯，處有期徒刑肆月。又踰越安全設備竊盜，累
犯，處有期徒刑捌月。又踰越安全設備竊盜，累犯，處有期徒刑
捌月。應執行有期徒刑壹年陸月。
    事  實
一、甲○○前因詐欺案件，經臺灣臺北地方法院以95度易字第15
    09號判處有期徒刑4 月，如易科罰金以銀元300 元折算1 日
    確定，經入監執行，而於民國96年7 月12日縮刑期滿執行完
    畢。詎甲○○仍不知警惕，而有下列之犯行：
  (一)甲○○於96年11月10日晚間10時許，行經臺北縣板橋市○○
    路○ 段221 巷41號前，見丁○○所有、車牌號碼為CX5-976
    號之重型機車停置該處路邊，無人看管，認有機可乘，竟意
    圖為自己不法之所有，持其所有之機車鑰匙1 支，上前發動
    該機車而竊取之，得手後即將該機車駛離他處，供己代步之
    用。嗣經警於96年11月12日晚間6 時許，在臺北縣板橋市○○街10巷48弄26號前，尋獲上開遭甲○○竊取之重型機車（
    前述甲○○竊車所用之機車鑰匙1 支，已另經甲○○丟棄而
    滅失，並未扣案），再經警採集該機車後視鏡上之可疑指紋
    數枚，送請內政部警政署刑事警察局鑑驗後，發現與檔存甲○○之指紋卡指紋相符，始查知上情。
  (二)甲○○復意圖為自己不法之所有，於97年1 月15日下午3 時
    許之日間，前往臺北縣中和市○○街1 巷3 號建物前，沿該
    建物內部樓梯上至8 樓處（侵入建物部分未據告訴及起訴）
    ，自樓梯間之窗戶攀爬至該址8 樓乙○○住處陽台，徒手開
    啟該陽台之窗戶後，翻越該屬安全設備之窗戶而進入乙○○
    上址住處內，竊取乙○○所有之項鍊1 條、手鍊1 條、耳環
    3 對、戒指4 只、墜子4 只等物，得手後即逃離現場。嗣因
    乙○○返家後，發覺遭竊，旋即報警處理，經警採集乙○○
    住處客廳玻璃窗上之可疑指紋數枚，送請內政部警政署刑事
    警察局鑑驗後，發現與檔存甲○○之指紋卡指紋相符，始查
    知上情。
  (三)甲○○再意圖為自己不法之所有，於97年2 月10日下午3 時
    許之日間，前往臺北縣中和市○○街143 巷106 弄16號建物
    前，自該建物頂樓處攀爬至該址15樓丙○○住處之陽台，徒
    手開啟該陽台之窗戶後，翻越該屬安全設備之窗戶而進入丙○○上址住處內，竊取丙○○所有之存摺1 本、相機1 台、
    戒指3 只、撲滿1 只（內有約新臺幣1 萬元之硬幣）、人民
    幣1,000 元、港幣1,000 元等物，得手後即逃離現場。嗣因
    丙○○返家後，發覺遭竊，旋即報警處理，經警調取丙○○
    住處附近之社區監視器錄影畫面比對後，發現甲○○涉有重
    嫌，經追查後，始偵得上情。
二、案經臺北縣政府警察局海山分局報請及乙○○、丙○○訴由
    臺北縣政府警察局中和分局報請臺灣板橋地方法院檢察署檢
    察官偵查起訴。
    理  由
一、上揭事實，業據被告甲○○於本院審理時坦白承認，核與被
    害人丁○○、告訴人乙○○、丙○○等人於警詢中所指訴之
    情節相符，並有被害人丁○○所出具之贓物認領保管單1 紙
    、內政部警政署刑事警察局97年3 月6 日刑紋字第09700287
    46號鑑驗書、97年3 月17日刑紋字第0970032269號鑑驗書各
    1 份、監視器錄影翻拍照片2 幀等在卷可稽，足認被告上開
    自白，核與事實相符；本件事證明確，被告犯行堪以認定。
二、核被告如事實欄第1 項(一)所載之行為，係犯刑法第320 條第
    1 項之竊盜罪；被告如事實欄第1 項(二)、(三)所載之行為，均
    係犯刑法第321 條第1 項第2 款之踰越安全設備竊盜罪；公
    訴人雖認被告如事實欄第1 項(三)所載侵入告訴人丙○○住處
    行竊之行為，另犯刑法第306 條第1 項之侵入住宅罪，並經
    告訴人丙○○提出告訴，應予論罪（見本院97年11月12日審
    判筆錄第2 至第3 頁），惟踰越門扇、安全設備而入室行竊
    ，其越入行為即屬侵入住宅，已結合於所犯加重竊盜罪之罪
    質中，無更行構成侵入住宅罪之理（最高法院27年上字第18
    87號判例意旨參照），是公訴人此部分所述，尚有誤會，併
    予敘明。被告上開3 次竊盜犯行，犯意各別，罪名互異，應
    予分論併罰。又被告有如事實欄第1 項所載之犯罪科刑及執
    行紀錄，有臺灣高等法院被告前案紀錄表在卷可參，其於受
    有期徒刑之執行完畢後，5 年內故意再犯本件有期徒刑以上
    之罪，為累犯，應依刑法第47條第1 項規定加重其刑。爰審
    酌被告之犯罪動機、目的、手段、所竊得財物之價值、其竊
    盜行為對於各被害人、告訴人所造成之損害程度，及其犯後
    於本院審理時已坦承全部犯行，態度尚稱良好等一切情狀，
    就其各次犯行分別量處如主文所示之刑，並定其應執行之刑
    。至被告如事實欄第1 項(一)所載竊盜犯行所用之機車鑰匙1
    支，業經被告於事後自行丟棄而滅失，此據被告陳明在卷，
    爰不併予宣告沒收，附此敘明。
據上論斷，應依刑事訴訟法第284 條之1 、第273 條之1 第1 項
、第299 條第1 項前段，刑法第320 條第1 項、第321 條第1 項
第2 款、第47條第1 項、第51條第5 款，刑法施行法第1 條之1
第1 項、第2 項前段，判決如主文。
本案經檢察官連思藩到庭執行職務
中    華    民    國    97    年    11    月    26    日
                刑事第十五庭  法  官  劉景宜
上列正本證明與原本無異。
如不服本判決，應於判決送達後10日內敘明上訴理由，向本院提
出上訴狀 (應附繕本) ，上訴於臺灣高等法院。其未敘述上訴理
由者，應於上訴期間屆滿後20日內向本院補提理由書「切勿逕送
上級法院」。
                              書記官  謝秀青
中    華    民    國    97    年    12    月    8     日
附錄本案論罪科刑法條全文：
刑法第320條第1項、第321條第1項第2款
中華民國刑法第320條
（普通竊盜罪、竊佔罪）
意圖為自己或第三人不法之所有，而竊取他人之動產者，為竊盜
罪，處5年以下有期徒刑、拘役或5百元以下罰金。
意圖為自己或第三人不法之利益，而竊佔他人之不動產者，依前
項之規定處斷。
前二項之未遂犯罰之。
中華民國刑法第321條
（加重竊盜罪）
犯竊盜罪而有左列情形之一者，處6月以上、5年以下有期徒刑：
一、於夜間侵入住宅或有人居住之建築物、船艦或隱匿其內而犯
    之者。
二、毀越門扇、牆垣或其他安全設備而犯之者。
三、攜帶兇器而犯之者。
四、結夥三人以上而犯之者。
五、乘火災、水災或其他災害之際而犯之者。
六、在車站或埠頭而犯之者。
前項之未遂犯罰之。


司法院資訊處製作；財團法人民間司法改革基金會備份。
